臺灣臺北地方法院民事裁定
110年度訴字第5559號
原      告  張中寰  
訴訟代理人  周弘洛律師
追加  被告  蔡宜橙    住臺北市○○區○○街000巷0弄00號0                          樓
訴訟代理人  馬淑平律師
上列原告與被告將來商業銀行股份有限公司間請求損害賠償事件
，原告為訴之追加（追加被告及聲明），本院裁定如下：
    主  文
原告追加之訴駁回。
追加之訴訴訟費用由原告負擔。 
    理  由
一、按訴狀送達後，原告不得將原訴變更或追加他訴。但有下列
    各款情形之一者，不在此限：㈠被告同意者。㈡請求之基礎事
    實同一者。為民事訴訟法第255條第1項但書第1、2款所文規
    定。而所謂基礎事實同一，係指變更或追加之訴與原訴之主
    要爭點有其共同，各請求利益之主張在社會生活上可認為同
    一或關連，而就原請求之訴訟及證據資料，於審理繼續進行
    在相當程度範圍內具有同一性或一體性，得期待後請求之審
    理予以利用，俾先後兩請求同一程序得加以解決，避免重複
    審理，進而為統一解決紛爭者而言；判斷是否合於民事訴訟
    法第255條第1項第2款請求之基礎事實同一，應考慮被告之
    防禦權是否受到不利益及在訴訟之過程，准予為訴之變更、
    追加後，原來已經進行過之訴訟資料與證據資料，有無繼續
    使用之可能性及價值，此有最高法院91年度台抗字第552號
    裁判要旨、90年度台抗字第519號裁定可資參照。
二、本件原告於民國110年5月18日，以被告將來商業銀行股份有
    限公司（下稱將來銀行）於109年12月1日至110年3月期間，
    因内部機密諮詢控管疏失，導致性騷擾申訴處理委員會製作
    之調查報告(下稱系爭調查報告)遭寄送至原告配偶任職之職
    場予原告配偶及原告自將來銀行離職後所任職之公司，對原
    告人格尊嚴、名譽及隱私都造成極大侵害，侵害原告人格法
    益情節嚴重為由，起訴請求將來銀行賠償新臺幣（下同）60
    萬元。經本院調解不成立，將來銀行於110年10月1日提出答
    辯狀否認原告主張之原因事實，本院於110年10月21日行言
    詞辯論並協助整理不爭執事項及爭點；嗣原告於110年11月3
    0日具狀追加被告乙○○（下稱追加被告），主張追加被告於1
    10年1月28日於個人Facebook帳戶名○○（名稱詳卷）的個人
    專頁上，未經原告同意即公開張貼由將來銀行所拍攝、為招
    募說明會之原告臉部特寫照片，並將該照片加以改作成原告
    頭像旁有「色狼!大過一支」的文字方塊，且於貼文文字說
    明處標記「#職場性騷擾甲○○」等字眼，侵害原告肖像權，
    追加被告利用原告任職將來銀行期間基於職務執行目的所拍
    攝之個人肖相照片，用以公開揭露系爭性平調查報告之内容
    ，與將來銀行共同侵害原告應受個人資料保障法保障之個人
    資料，成立共同侵權行為，應負連帶損害賠償責任，並聲明
    追加被告應與將來銀行連帶給付60萬元，追加被告應給付原
    告8萬元，及自訴之追加聲請狀送達翌日起算之遲延利息（
    見本院卷第185至194頁、第203至205頁），並主張係依民事
    訴訟法第255條第1項但書第2款追加被告。
三、查，將來銀行已表示原告追加被告非同一事實（見本院卷第
    204頁），並未同意原告追加被告，且如前所述，原告起訴
    主張之原因事實，為將來銀行因内部機密諮詢控管疏失，導
    致系爭調查報告遭寄送至其配偶任職之職場予其配偶及其自
    將來銀行離職後所任職之公司；追加被告之原因事實，則為
    追加被告於110年1月28日於其個人臉書的個人專頁上，公開
    張貼原告臉部特寫照片，並將該照片加以改作成原告頭像旁
    有「色狼!大過一支」的文字方塊，且於貼文文字說明處標
    記「#職場性騷擾甲○○」，顯然與原起訴之原因事實完全不
    同，且原訴之訴訟資料及證據於追加之訴並無利用之價值，
    追加之訴仍需重新調查證據，對於將來銀行之訴訟權益（迅
    速審結）確有妨礙，難認本件原告追加之訴有請求之基礎事
    實同一之情形。故認原告追加之訴（追加被告及聲明）與民
    事訴訟法第255條第1項第2款之規定不合，其所為訴之追加
    不合法，應予駁回。
四、依民事訴訟法第249條第1項第6款，第95條，第78條，裁定
    如主文。
中　　華　　民　　國　　111 　年　　3 　　月　　4 　　日
　　              民事第六庭  法  官  林春鈴
以上正本係照原本作成。
如對本裁定抗告須於裁定送達後10日內向本院提出抗告狀，並繳
納抗告費新臺幣1,000元。
中　　華　　民　　國　　111 　年　　3 　　月　　4 　　日
                              書記官  鍾尚勲